【裁判字號】    97,易,2389
【裁判日期】    971022
【裁判案由】    竊盜等
【裁判全文】
臺灣板橋地方法院刑事判決              97年度易字第2389號
公  訴  人  臺灣板橋地方法院檢察署檢察官
被      告  甲○○
                    （另案於臺灣臺北戒治所執行中）
            丁○○
                    （另案於臺灣臺東監獄武陵分監執行中）
上列被告等因竊盜等案件，經檢察官提起公訴（97年度偵字第
18414 號），本院依簡式審判程序判決如下：
    主  文
甲○○竊盜，處有期徒刑柒月；又竊盜，處有期徒刑柒月。應執
行有期徒刑壹年。
丁○○收受贓物，累犯，處有期徒刑肆月，如易科罰金，以新臺
幣壹仟元折算壹日。
    事  實
一、甲○○前因：(一)竊盜、(二)竊盜、(三)搶奪、(四)強盜、(五)強盜等
    案件，經法院各判處有期徒刑6 月、1 年、7 月、3 年2 月
    、5 年4 月，並就(二)至(五)部分定應執行刑為有期徒刑9 年8
    月確定，經入監執行，於民國96年2 月12日縮短刑期假釋出
    監，惟因於假釋期間再犯罪，業經撤銷假釋，尚未執行殘刑
    （於本案不構成累犯）。丁○○則因竊盜案件，經法院判處
    有期徒刑7 月確定，已於93年7 月8 日縮刑期滿執行完畢。
二、詎甲○○、丁○○仍不思悔改。甲○○意圖為自己不法之所
    有，於96年12月（起訴書誤植為11月）19日20時許，在臺北
    縣汐止市○○街600 號前，持自備之鑰匙1 支（未據扣案）
    ，竊取乙○○所有、停在該處之車號0005-KL 號自用小客車
    1 輛，得手後起初供己代步使用。丁○○明知上開甲○○竊
    得之車號0005-KL 號自用小客車係來路不明之贓物，因自己
    使用之汽車故障，竟基於收受贓物之犯意，於96年12月下旬
    某時，在臺北縣蘆洲市某處堤防邊，向甲○○借用該車而收
    受之，並將其原使用之JU-5497 號車牌2 面懸掛在該車上，
    供己代步使用。甲○○另意圖為自己不法之所有，於96年12
    月30日凌晨某時，在臺北縣八里鄉○○路○ 段160 號前停車
    場內，以上揭相同手法，竊取丙○○所有（登記其妻張淑嬌
    名下）、停在該處之車號CO-6535 號自用小客車1 輛，得手
    後供己代步使用。因乙○○、丙○○發現遭竊，報警處理，
    經警於96年12月21日23時30分許，在臺北縣蘆洲市○○路33
    9 號前尋獲上開車號0005 -KL號自用小客車（懸掛JU-5497
    號車牌），在車內採獲指紋，送鑑結果與甲○○、丁○○之
    指紋相符，始循線查悉上情。
二、案經臺北縣政府警察局蘆洲分局報請臺灣板橋地方法院檢察
    署檢察官偵查起訴。本院於準備程序進行中，被告二人就被
    訴事實均為有罪之陳述，經告知簡式審判程序之旨，並聽取
    當事人之意見後，裁定進行簡式審判程序。
    理  由
一、上揭事實，迭據被告甲○○、丁○○於警詢、偵訊及本院審
    理時坦承不諱，核與被害人乙○○、丙○○於警詢時之指述
    情節相符，且有贓物認領保管單、臺北縣政府警察局車輛尋
    獲電腦輸入單、車輛竊盜車牌失竊資料個別查詢報表各1 紙
    、查獲照片8 幀、內政部警政署刑事警察局97年5 月22日刑
    紋字第0970068017號鑑驗書1 份附卷可稽，足認被告二人之
    自白均與事實相符。綜上，本案事證已臻明確，被告二人之
    犯行均堪認定，應依法論科。
二、核被告甲○○先後2 次所為，均係犯刑法第320 條第1 項之
    竊盜罪。被告丁○○所有，則係犯刑法第349 條第1 項之收
    受贓物罪。被告甲○○先後2 次竊盜犯行，犯意各別，行為
    互殊，應予分論併罰。被告丁○○曾受如上揭事實欄第一項
    所示之有期徒刑執行完畢，有臺灣高等法院被告前案紀錄表
    可稽，其於有期徒刑執行完畢後，5 年以內故意再犯本件有
    期徒刑以上之罪，為累犯，應依刑法第47條第1 項規定加重
    其刑。爰審酌被告二人均有竊盜前科，仍不思改過遷善，竟
    分別為竊盜、收受贓物犯行，惡性不輕，惟念渠二人犯後自
    始至終均坦承犯行，於本院審理時頗有悔意，兼衡其智識程
    度、竊得或收受贓物之價值、對於被害人所生危害程度等一
    切情狀，分別量處如主文所示之刑，並就被告甲○○部分定
    其應執行刑、就被告丁○○部分諭知如易科罰金之折算標準
    ，以示懲儆。被告甲○○持以行竊之鑰匙1 支，未據扣案，
    無證據足資認定目前仍然存在，爰不予宣告沒收，附此敘明
    。
據上論斷，應依刑事訴訟法第273 條之1 第1 項、第299 條第1
項前段，刑法第320 條第1 項、第349 條第1 項、第47條第1 項
、第41條第1 項前段、第51條第5 款，刑法施行法第1 條之1 ，
判決如主文。
本案經檢察官謝岳龍到庭執行職務。
中    華    民    國    97    年    10    月    22    日
                  刑事第十二庭  法  官  朱嘉川
以上正本證明與原本無異。
如不服本判決，應於判決送達後10日內，向本院提出上訴狀。
                                書記官  陳聖儒
中    華    民    國    97    年    10    月    28    日
附錄本案論罪科刑法條全文：
中華民國刑法第320 條：
意圖為自己或第三人不法之所有，而竊取他人之動產者，為竊盜
罪，處5 年以下有期徒刑、拘役或500 元以下罰金。
意圖為自己或第三人不法之利益，而竊佔他人之不動產者，依前
項之規定處斷。
前二項之未遂犯罰之。
中華民國刑法第349 條：
收受贓物者，處3 年以下有期徒刑、拘役或5 百元以下罰金。
搬運、寄藏、故買贓物或為牙保者，處5 年以下有期徒刑、拘役
或科或併科1 千元以下罰金。
因贓物變得之財物，以贓物論。


司法院資訊處製作；財團法人民間司法改革基金會備份。
